臺灣高等法院臺中分院刑事判決　　　　94年度上重訴字第25號
上　訴　人
即　被　告　甲○○
選任辯護人　劉叡輝律師
上列上訴人因違反毒品危害防制條例案件，不服臺灣彰化地方法
院93年度訴字第1237號，中華民國94年3月16日第一審判決（起
訴案號：臺灣彰化地方法院檢察署93年度偵字第4203、6786號）
，提起上訴，本院判決如下：
    主  文
原判決關於甲○○販賣第一、二級毒品及定執行刑部分均撤銷。
甲○○連續販賣第一級毒品，處有期徒刑捌年，扣案之海洛因貳
包（淨重合計拾貳點貳捌公克）沒收銷燬之；販賣第一級毒品所
得財物新臺幣貳萬貳仟元沒收之，如全部或一部不能沒收時，以
其財產抵償之，扣案之夾鏈袋壹批、三星牌Ｔ１０８型銀色手機
壹支（含0000000000號門號卡壹枚、手機序號：00
0000000000000）及0000000000號門號
卡壹枚均沒收之；又連續販賣第二級毒品，處有期徒刑年捌月
，販賣第二級毒品所得財物新臺幣仟元沒收之，如全部或一部
不能沒收時，以其財產抵償之，扣案之夾鏈袋壹批、三星廠牌Ｔ
１０８型銀色手機壹支（含0000000000號門號卡壹枚
、手機序號：000000000000000）及00000
00000號門號卡壹枚均沒收之。
其他上訴駁回。
第二項撤銷改判所處之刑與上訴駁回部分所處之有期徒刑拾月，
有期徒刑部分應執行有期徒刑拾貳年。
    事  實
一、甲○○（綽號「大胖賓」、「大胖」、「賓仔」【台語】）
    明知海洛因與安非他命業經毒品危害防制條例分別列為第一
    、二級毒品管制，不得非法販賣，於向年籍、姓名均不詳之
    成年人販入第一級毒品海洛因與第二級毒品安非他命各一批
    後，分別基於販賣第一級毒品海洛因以牟利之概括犯意及基
    於販賣第二級毒品安非他命以牟利之概括犯意，以其所有之
    0000000000號及0000000000號行動電
    話號碼為聯繫工具，並利用塑膠夾鏈袋分裝方式，連續販賣
    第一、二級毒品予陳文政等人，其詳如下：
（一）甲○○自民國九十二年初某日起，至九十三年五月間某日
      止，在雲林縣西螺鎮「西螺大橋」橋頭或其他不詳地點，
      以每次新臺幣（下同）一千元代價，共計二十次販賣第一
      級毒品海洛因予陳文政施用，合計販賣第一級毒品海洛因
      所得為二萬元（即交易次數二十次，以每次一千元計算）
      。
（二）甲○○於九十二年十一月間某日，在彰化縣溪州鄉「西螺
      大橋」前，以一千元代價販賣第一級毒品海洛因一包予張
      慶，而以應收取之價金抵償前積欠張慶之一千元債務
      ；再於九十三年三月間某日，在彰化縣溪州鄉○○路「百
      姓公廟」前，販賣第一級毒品海洛因一包予張慶，亦以
      應收價金抵償積欠張慶之一千元之債務，合計二次販賣
      第一級毒品海洛因予張慶所得為二千元。
（三）甲○○於九十二年二月間某日，在彰化縣溪州鄉○○○道
      路」旁，以一千元代價販賣第二級毒品安非他命一包予陳
      銘昌，再於九十三年二、三月間某日，在同上地點，同以
      一千元代價販賣第二級毒品安非他命一包予陳銘昌，復於
      九十三年五月二十日左右，在同上地點，再以一千元代價
      販賣第二級毒品安非他命一包予陳昌銘，合計販賣第二級
      毒品安非他命予陳昌銘所得為三千元。
二、宋啟龍於九十三年二月九日下午七時許，以電話欲向甲○○
    購買價值一千元之第二級毒品安非他命，然因甲○○剩餘毒
    品數量不足，是甲○○並未應予之，然仍以電話與宋啟龍約
    好在彰化縣溪州鄉○○○道路」旁見面。嗣雙方隨即於約定
    地點見面，甲○○明知安非他命業經公告列為第二級毒品，
    不得轉讓，竟另基於轉讓第二級毒品安非他命之概括犯意，
    先是當場無償提供少許第二級毒品安非他命予宋啟龍施用。
    再於九十三年五月十五日十五時許，在同上地點，無償提供
    少許毒品安非他命予陳昌銘施用，嗣因甲○○無錢加油，陳
    昌銘感謝甲○○無償提供安非他命，遂於事後自行交付三百
    元予甲○○供其加油。
三、嗣於九十三年五月二十八日上午十一時三十分許，甲○○因
    案通緝中，為警至雲林縣西螺鎮○○路三二五號一樓予以逮
    捕，並扣得其所有之第一級毒品海洛因二包（送驗淨重共十
    二點二八公克）、預備供分裝毒品海洛因及安非他命使用之
    夾鏈袋一批、聯絡販賣毒品海洛因及安非他命事宜使用之三
    星廠牌Ｔ１０８型銀色手機一支（機內插用0000000
    000號行動電話門號卡一枚、手機序號：0000000
    00000000）、0000000000號行動電話門
    號卡一枚。
四、案經彰化縣警察局移送臺灣彰化地方法院檢察署檢察官偵查
    起訴。
    理  由
一、訊據上訴人即被告甲○○對於上開時、地，基於轉讓第二級
    毒品安非他命之犯意，連續無償提供少許毒品安非他命予宋
    啟龍、陳昌銘施用的事實坦承不諱，對於監聽譯文內容所載
    ，被告與陳文政、張慶、陳昌銘等人，有電話聯絡的事實
    亦不爭執，亦坦承扣案塑膠夾鏈袋係伊持有經警查獲，惟矢
    口否認有何販賣第一、二級毒品海洛因及安非他命之犯行，
    辯稱陳文政部分係因陳文政要買毒品，而伊也剛好要買，陳
    文政沒車，伊遂載陳文政去買，次數為二十次；張慶部分
    係因張慶毒癮發作，伊遂贈送二次海洛因予張慶施用，
    並非販賣，伊亦僅贈送一、二次安非他命予陳昌銘施用，扣
    案夾鏈袋係不詳姓名，綽號「老鐵」之友人寄放，非伊所有
    云云。
二、經查：
（一）關於陳文政就前開時、地分別向被告購買第一級毒品海洛
      因二十次之事實如下事證：
  １、證人陳文政部分之警詢筆錄記載：「（問：你所施用之毒
      品海洛因及安非他命是向何人購買？）我分別向綽號『百
      寄』男子購買海洛因及安非他命等毒品，有時綽號「育仔
      」男子亦會替『百寄』運送毒品給我，另外有向綽號『大
      胖賓』（即甲○○）男子購買海洛因毒品。」、「（問：
      你向綽號「大胖賓』男子購買幾次毒品？分別於何時？何
      地？）我於九十二年一月起共向『大胖賓』購買約二十餘
      次。時間、地點也都記不清楚了。只記得最後一次向他購
      買一千元海洛因毒品，是在九十三年五月中旬，他約定我
      到雲林縣西螺鎮西螺大橋橋頭處交易，有交易完成。」、
      ‧‧‧「（問：警方提示指認犯罪嫌疑人紀錄表供你指認
      ，其中何人為你所稱綽號『大胖賓』男子？）編號二號之
      人即為綽號『大胖賓』男子，他留小平頭，身高約一六０
      公分左右，身材胖胖的，體重約一百公斤左右。（經查為
      甲○○，‧‧‧）‧‧‧」、「（問：你與呂百寄、廖振
      育及甲○○是否有仇隙？是否知道不實指證是屬違法之行
      為？）沒有仇隙。我知道。」、（問：你均撥打何門號行
      動電話向甲○○購買毒品？）我都撥打00000000
      00及0000000000等號向甲○○購買毒品。」
      （見彰化縣警察局彰警刑字第０九三００二三一六四號警
      卷第十九至二二頁、二七頁）；經本院勘驗警訊錄音帶，
      訊問人於訊問前先告以是否要請辯護律師或通知親友到場
      ，並向其解說到法律有規定警方訊問時可請求律師到場看
      警方訊問時是否有刑求逼供，受訊問人陳文政答以有我表
      兄方慶立陪同，且你們又無對我逼供，所以不用請律師；
      當日訊問採「一問一答」形式，被訊問人皆積極主動回答
      ，回答時精神狀況良好、語氣清晰、陳述完整。訊問人語
      氣平和，全程錄音內容未聞有何詐欺脅迫利誘或其他不正
      訊問之言語。筆錄記載主要內容與錄音內容大致相符，而
      此次警訊關於被訊問人向何人購買毒品及交易情形，問答
      內容勘驗內容如下：
　　　問：（最後乙次吸食海洛因的情形）是「百寄」拿給你的
  　　　　嗎？
  　　答：是，他本人拿給我的。
　　　問：5月中？
　　　答：5月中那是向大胖賓拿的，5月中有向大胖賓拿過一次
　　　問：你所施用之毒品海洛因及安非他命是向何人購買？
　　　答：都向百寄買的。
　　　問：你算是曾向育仔、百寄、大胖賓都買過毒品，你都向
  　　　　他們三人買過什麼毒品？
  　　答：．．．大胖賓向他買粉仔，安ㄟ沒向他買過。
　　　問：你向大胖賓購買幾次毒品，分別於何時？何地？你何
  　　　　時開始向大胖賓購買？
　　　答：去年1月左右。
　　　問：92年嗎？
　　　答：92年。地點也都是都是他跟我約的，他叫我在哪裡等
  　　　　，我就在哪裡等。
  　　問：買過幾次？
　　　答：也是差不多是20幾次左右。
　　　問：之前的你忘了，最後一次總該記得吧？
　　　答：大胖賓嗎？5月中吧。
　　　問：在哪裡？
　　　答：西螺。
　　　問：你跑去西螺跟他買嗎？
　　　答：他叫我去那裡的。
　　　問：西螺哪裡？
　　　答：大橋橋頭那裡。
　　　問：買多少？
　　　答：也是買一千。
　　　問：買什麼？
　　　答：買海洛因。
　　　問：交易有完成嗎？
　　　答：有。
　　　問：你都撥打什麼門號向甲○○買毒品？
　　　答：我都打手機給他。
　　　問：他的行動幾號？
　　　答：0000000000。
　　　問：只有一隻嗎？
　　　答：另一隻是0000000000。
      陳文政另於偵查中證述：「（問：你另外有跟綽號叫『大
      胖賓』的甲○○買海洛因？）在九十二年年初開始跟他買
      ，最近一次跟他買是在今年（指九十三年）五月份時，這
      一次我是在西螺大橋西螺鎮轄區的橋頭跟他買的，買了一
      千元，只是一小包，我跟他買約二十次，一次大多買一千
      元。」、‧‧‧「（問：你都打什麼電話給甲○○買毒品
      ？）打0000000000及0000000000號
      向甲○○買毒品。」等語（見偵字第四二０三號偵查卷第
      三一頁）。
  ２、至於證人陳文政於原審法院翻異前詞改稱：「（施用的海
      洛因）大部分都是甲○○帶我去買的。」，且否認曾向被
      告購買過海洛因云云（見原審法院九十三年十一月十二日
      審判筆錄）。然被告以外之人於檢察事務官、司法警察
　　　官或司法警察調查中所為之陳述，與審判中不符時，其先
  　　前之陳述具有較可信之特別情況，且為證明犯罪事實存否
    　所必要者，得為證據，刑事訴訟法第一百五十九條之二定
      有明文，是並非證人於審判中陳述與警訊或偵訊中證述不
      符，其警訊或偵訊中證述即無證據能力，證人陳文政於原
      審法院審理中已證述確有於警詢及偵查中為如上該警訊筆
      錄、偵訊筆錄之證詞，而依常理判斷，一般人於案發之初
      記憶猶新，所陳述之經過及對象之指認應較為詳細、明確
      ，在經歷相當時日之後，因記憶逐漸模糊，往往未能完整
      陳述事件之始末，僅能回憶起重要之片段。其於警詢及偵
      查中僅能記得購買海洛因大概之期間及次數，及最後一次
      交易海洛因之地點、數量、金額，尚屬合情合理，陳文政
      於九十三年六月七日製作警詢筆錄後，並未隨案移送，另
      於同年六月九日自行到檢察官面前接受訊問作證，證人陳
      文政之人身自由並未受到員警之拘束，經本院勘驗警訊錄
      音，證人陳文政完全係在自由意志下為陳述，其於偵訊中
      更不可能有受何強暴脅迫，若無上開向被告購買海洛因情
      事，如何能清楚交代各項細節，二人無冤無仇，實無無端
      設詞誣陷之理，被告於本院稱伊與陳文政均恰欲購毒，因
      陳文政無車，伊遂載陳文政一起去西螺鎮購買毒品云云，
      以此情節觀之，應係偶發之特別狀況，然被告於本院稱類
      此狀況竟達二十次之多，顯違情悖理，荒謬無稽，本院認
      陳文政於警訊及偵訊所述有較可信之特別情況，又為證明
      犯罪事實存否所必要者，除有證據能力外，並得認定被告
　　　確有販賣第一級毒品予陳文政犯行。陳文政於原審法院所
  　　述二人僅係共同購毒云云，核屬護之詞，無可採信。
（二）張慶於前開時、地向甲○○購買海洛因二次之事實：
  １、依證人張慶部分警訊筆錄記載：「（問：你所施用之毒
      品海洛因是向何人購買？）我是向綽號『大胖賓』男子購
      買海洛因。」、「（問：『大胖賓』之真實姓名為何？你
      如何與他連絡？）『大胖賓』之真實姓名我不太清楚，他
      有留行動電話號碼給我與他聯絡，電話號碼分別為000
      0000000號及0000000000號等二支。」
      、「（問：你向『大胖賓』男子購買幾次毒品？分別於何
      時？何地？）我共向綽號『大胖賓』男子購買二次毒品。
      第一次向『大胖賓』購買海洛因時間是九十二年十一月份
      ，約定在彰化縣溪州鄉西螺大橋前交易，以一千元購買一
      小包海洛因。第二次是在九十三年三月間，向『大胖賓』
      約定在彰化縣溪州鄉○○路百姓公廟前交易，同樣以一千
      元購得一小包海洛因。以上交易均有交易完成。」、「（
      問：警方提示指認犯罪嫌疑人紀錄表供你指認，其中何人
      為你所稱綽號『大胖賓』男子？）編號二號之人即為綽號
      『大胖賓』男子，他留小平頭，身高約一六０公分左右，
      身材胖胖的，體重約一百公斤左右。（經查為甲○○，‧
      ‧‧）‧‧‧」、「（問：你與甲○○是否有仇隙？是否
      知道不實指證是屬違法之行為？）沒有仇隙。我知道。」
      、「（問：你是以你本身所持有之行動電話或是以地面電
      話撥打給甲○○向其購買毒品？）我都以我所有之行動電
      話門號0000000000號及住家附近的公共電話撥
      打0000000000號向甲○○購買毒品。」、「（
      問：警方提示監控對象甲○○所持有之行動電話0000
      000000號通信監察譯文對話內容，於九十三年三月
      二十七日十一時六分十一秒以你住家附近的公共電話０四
      ─0000000號撥打給0000000000號，欲
      向監控對象購買海洛因毒品，其中你們通話內容Ａ：喂，
      『賓仔』！我『阿慶』啦。Ｂ：嗯，怎樣？。Ａ：你有在
      我們這嗎？要跟你拿５００。Ｂ：我人在台北。其內容意
      思為何？是否你向甲○○購買毒品之通話內容？【當場撥
      放錄音】）通話內容是我要向甲○○購買五００元的海洛
      因毒品之通話內容無誤。但是因為他人在台北，所以這次
      交易沒有完成。」‧‧‧等語（見彰化縣警察局彰警刑字
      第０九三００二三一六四號警卷第五四至五六頁、五九頁
      ）；經本院勘驗該次警訊錄音錄影（為影音檔），被訊問
      人張慶表示願意接受訊問，於訊問過程中神情輕鬆平常
      ，雖錄音效果稍差，然仍可聽到受訊問人回答陳述完整、
      語氣平穩。訊問人語氣平和，且有向受訊問人詢問其現在
      之精神或身體狀況是否良好，錄音錄影內容未聞有何詐欺
      脅迫利誘或其他不正訊問情事。關於被訊問人陳述向何人
　　　購買毒品及交易情形，內容如下：
　　　問：你所施用之毒品海洛因是向什麼人購買的？
　　　答：向大胖賓買的。
　　　問：你都跟他買什麼？
　　　答：海洛因而已。
　　　問：沒買安非他命？
　　　答：沒有。
　　　問：綽號大胖賓的真實姓名為何，你如何與他聯絡？
　　　答：打電話。
　　　問：他的名字？
　　　答：不知道
　　　問：他有留行動給你嗎？
　　　答：有阿！
　　　答：他的行動幾號？
　　　答：0000000000
　　　問：還有嗎，僅那一隻？
　　　答：0000000000
　　　問：還有嗎？
　　　答：沒有了。
　　　問：你向大胖賓購買幾次毒品？分別於何時？何地？
　　　答：沒幾次啦，不記得了
　　　問：幾次？
　　　答：可能3次吧
　　　問：幾次？
　　　答：可能2、3次吧
　　　問：幾次？
　　　答：2次
　　　問：第1次在哪裡買的？
　　　答：打電話給他的。
　　　問：不是啦，是何時？
　　　答：不記得了。
　　　問：再想一下，3月有跟他買嗎
　　　答：3月嗎，不記得了
　　　問：第2次你也記不起來
　　　答：我又沒有在記日期
　　　問：不然你剛才說很多次
　　　答：那是我跟他要來施用的
　　　問：他為何要給你施用？
　　　答：住隔壁莊的
　　　問：有無條件？
　　　答：無
　　　問：2次都在哪裡交易？
　　　答：西螺
　　　問：西螺哪裡？
　　　答：西螺大橋，以前交通隊那裡。
　　　問：何時？
　　　答：晚上，今年也有，去年也有。
　　　問：去年何時開始？
　　　答：不記得了
　　　問：你要給我時間啊？年份月份啊？
　　　問：11月
　　　問：第1次是民國92年11月分約定在彰化縣溪洲鄉西螺大
  　　　　橋前頭，對嗎？
  　　答：嗯。
  　　問：舊的交通隊嗎？
　　　答：嗯。
　　　問：買多少？
　　　答：一千元
　　　問：多大包？
　　　答：小小包而已
　　　問：第2次呢？
　　　答：好像過年左右。
　　　問：過年何時？
　　　答：3月．．．溪林路．．．百姓公廟前。
　　　問：買多少？
　　　答：一千。
　　　問：買什麼？
　　　答：海洛因，小包。
　　　問：兩次交易都有成功嗎？
  　　（雜訊）
　　　問：不然你說一次有，一次沒有？
　　　答：有啦，有啦
　　　警方提供指認甲○○
　　　勘驗93年9月22日15時45分於彰化看守所第2次警訊光碟（
  　　錄音檔），勘驗結果為此次訊問採「一問一答」形式，被
　    訊問人張慶回答語氣平順，訊問人語氣平和，全程錄音
　　　內容未聞有何詐欺脅迫利誘或其他不正訊問之言語，筆錄
  　　主要內容與錄音內容大致相符，關於被訊問人向何人購買
    　毒品及交易情形，內容如下：
　　　警：你施用之海洛因除了向甲○○（大胖賓）購買外還向
  　　　　何人購買？
  　　答；無。
　　　警：都跟他買的，是嗎？
　　　答：他欠我錢，我叫他拿來的。
　　　警：他拜託你的？
　　　答：他拜託我幹嘛，無啦，我要怎樣跟他說到話。同學，
  　　　　不好意思啦。
  　　警：沒有跟別人買，只有向甲○○拿過而已，是嗎？
　　　答：嗯。
      另於偵查中證述：「（問：海洛因是跟誰買的？）因為大
      胖賓有欠我錢，所以他用毒品抵債二次，第一次在九十二
      年十一月在彰化溪州鄉西螺大橋前，他交一包海洛因給我
      ，抵欠債一千元，第二次在九十三年三月在溪州鄉○○路
      百姓公廟前同樣拿一包海洛因給我，也是抵欠債一千元。
      」、「（問：你都用那個電話打給『大胖賓』？）000
      0000000及公共電話，打給他000000000
      0的電話。」、「（問：在九十三年三月二十七日早上十
      一點多打公共電話給『大胖賓』要買海洛因？）是，但他
      還欠我錢，他人在台北，沒有交易。」、‧‧‧「（問：
      綽號『大胖賓』是否警方提供給你照片中的甲○○？【交
      閱】）是。」等語（見偵字第四二０三號偵查卷第六六、
      六七頁），互核先後二次所述相符。
  ２、雖證人張慶於原審法院審理中翻異前詞稱並未向被告購
      買海洛因二次情事云云（見原審法院九十四年一月十九日
      審判筆錄），然由卷附二人間電話內容觀之，二人間應無
      仇隙，證人張慶原無設詞誣陷之理，張慶於原審亦供
      承「（檢察官問：與被告有何恩怨？）沒有。」、「（檢
      察官問：與被告交情如何？）國小隔壁班同學。之後很少
      在一起。」、「（檢察官問：你們兩個有無打架？）沒有
      。」、「（檢察官問：之前為何被告於警察局稱他之前曾
      經毆打過你，所以你才記恨他？）我本來和他同在一輛車
      上，他的手機丟掉，以為是我拿的，後來他帶我到處繞，
      意思是要找人打我，後來他也沒有打我。如果說有磨擦也
      只有這一次。」、「（檢察官問：會因為這次的事情記恨
      在心嗎？）不會。」、「（檢察官問：會因為這次的事情
      指證被告有販賣毒品的事嗎？）不會。」，從而本院認張
      慶於警訊及偵訊所述有較可信之特別情況，又為證明被
      告犯罪事實存否所必要者，除有證據能力外，並得認定被
      告確有販賣第一級毒品予張慶犯行。張慶於原審法院
　　  所述未向被告購毒云云，核屬護之詞，無可採信。
（三）陳昌銘就上開時、地以現金向被告購買安非他命三次之事
      實：
  １、證人陳昌銘部分警詢筆錄記載：「（問：你所施用之毒品
      安非他命是向何人購買？）我是向綽號『大胖賓』男子購
      買安非他命毒品。」、「（問：『大胖賓』之真實姓名為
      何？你如何與他連絡？）『大胖賓』之真實姓名我不太清
      楚，他有留行動電話號碼給我與他聯絡，電話號碼分別為
      0000000000號及0000000000號等二
      支。」、「（問：你向『大胖賓』男子購買幾次毒品？分
      別於何時、何地？）我共向『大胖賓』男子購買三次毒品
      。第一次向他購買安非他命時間是九十二年二月份，約定
      在彰化縣溪州鄉○○道路旁交易，以一千元購得一小包安
      非他命。第二次是在九十三年二、三月間，約定在彰化縣
      溪州鄉○○道路旁交易，同樣以一千元購得一小包安非他
      命。最後一次向他購買一千元安非他命毒品是在九十三年
      五月二十日左右，同樣在彰化縣溪州鄉○○道路旁交易，
      也同樣以一千元購得一小包安非他命，以上交易均有交易
      完成。」、「（問：警方提示指認犯罪嫌疑人紀錄表供你
      指認，其中何人為你所稱綽號『大胖賓』男子？）編號二
      號之人即為綽號『大胖賓』男子，他留小平頭，身高約一
      六０公分左右，身材胖胖的，體重約一百公斤左右。（經
      查為甲○○，‧‧‧）」、「（問：你與甲○○是否有仇
      隙？是否知道不實指證是屬違法之行為？）沒有仇隙。知
      道。」、「（問：你以本身所持有之行動電話或電話撥打
      給甲○○向其購買毒品？）我都以我所有之行動電話門號
      0000000000號及家裡的電話０四─00000
      00號撥打0000000000及000000000
      0號等號向甲○○購買毒品。」、「（問：警方提示監控
      對象甲○○所持有之行動電話0000000000號通
      信監察譯文對話內容，於九十三年三月十五日三時四十九
      分六秒以你住家電話０四─0000000號撥打給00
      00000000號，欲向監控對象購買少許安非他命，
      其中你們通話內容Ａ指稱『一泡』及現在『盤價』多少錢
      ，Ｂ回答表示『四五』，Ａ叫Ｂ幫他調『半錢』，Ｂ表示
      要晚一點，並要先收錢，其內容意思為何？是否你向甲○
      ○購買毒品之通話內容？）通話內容中所指稱之『一泡』
      意指少許安非他命，現在『盤價』多少錢及Ｂ回答表示『
      四五』則是目前安非他命的價錢半錢四千五百元，是我要
      向甲○○購買安非他命的通話內容無誤。」等語（見彰化
      縣警察局彰警刑字第０九三００二三一六四號警卷第四一
      至四三頁、四五頁）；又經本院勘驗陳昌銘93年6月9日14
      時15分起警訊光碟片（為影音檔），勘驗結果訊問人先告
      知刑事訴訟法第九十五條之權利，受訊問人陳昌銘答以不
      必請律師或通知親友；當日訊問採「一問一答」形式，被
      訊問人皆積極主動回答，回答陳述完整；訊問人語氣平和
      ，全程錄影內容未聞有何詐欺脅迫利誘或其他不正訊問之
      言語。筆錄主要內容與錄音內容相符；關於被訊問人陳昌
      銘向何人購買毒品及交易情形，內容如下：
　　　問：你所施用的安非他命是向何人所買？
　　　答：最後一次嗎？
　　　問：總共有幾個人？
　　　答：一個而已，都向大胖賓拿的，他拿來賣我1千元。
　　　問：大胖賓的真實姓名為何？
　　　答：我不知。
　　　問：你如何與他連絡？
　　　答：他打手機給我啊。
　　　問：他留行動，留幾號？你看一下。
　　　答：（翻開皮夾查看）0000-000000及0000-000000
　　　問：你向大胖賓買過幾次毒品？ 分別於何時？何地？
　　　答：我是總共跟他買過3次
　　　問：3次都跟他買何種毒品？
　　　答：都是安非他命。
　　　問：這3次的時間呢？
　　　答：去年了，我不太記得了，都是隔一陣子一陣子的拿，
  　　　　92 年2月份左右，那時有跟他拿第一次。
　　　問：在哪裡拿的？
　　　答：溪洲外環道路，新路那裡。
　　　問：你跟他買多少？
　　　答：1千元。
　　　問：買一包嗎？
　　　答：沒啦，一千元一點點而已，一小包。
　　　問：第2次呢？
　　　答：不太記得了，又不是職業的，三次都是在外環道路買
  　　　　的，第二次是93年2、3月份左右，第三次是在5月20
　　　    日。
    　問：這三次交易都有完成嗎？
　　　答：是啊
　　　問：你以本身所持有之行動電話或電話撥打電話向甲○○
  　　　　購買毒品，你都用你的哪一隻電話打給他？
  　　答：手機阿！0000000000
  　　問：家裡電話有嗎？
  　　答：都是以行動電話。不記得了，一、二次吧，沒接通
  　　問：家裡電話？
  　　答：000000000
  　　問：你都打0000000000及0000000000向甲○○買毒品的嗎
    　答：是
　　　問：你看一下。警方提示監控對象甲○○所持有之行動電
  　　　　話0000000000通信監察譯文：於93年3月15日3時49分
    　　　6秒　以住家電話00-0000000撥打給0000000000號，
      　　欲向其購買少許安非他命，其中你們通話內容，A指
        　稱「一泡」及現在「盤價」多少錢，B回答表示共「
          四五」，A叫B幫他調「半錢」，B表示晚一點，並要
          來收錢，其內容的意思是什麼，是不是你向甲○○購
          買毒品的通話內容？
　　　答：是啦，最後一次，他說他那裡只剩下一點點，「一泡
  　　　　」是指安非他命一點點，「四五」是指半錢4千5百元
　　　問：警方另提示監控對象甲○○所持有之行動電話000000
  　　　　0000號於93年5月15日15時17分8秒以你行動電話0000
　　　　　000000號撥打0000000000號通信監察譯文對話內容：
  　　　　A問B說：只要拿1千嗎？不多拿一些嗎？B回答表示沒
    　　　辦法．．．。其內容意思為何？是否你向甲○○購買
      　　毒品之通話內容？筆錄你看一下，這通是不是你向甲
　　　　　○○買毒品的？1千元
　　　答：這一次最後我好像沒跟他拿，他好似吸人血，只有一
  　　　　點點，我說我不要。
  　　問：你有跟他碰面嗎？
　　　答：是阿，因為那種東西我又不太吸的起，我又不是真的
  　　　　吸的很重。
　　　問：你在外環道路與甲○○交易毒品，到現場發現他賣的
  　　　　少又賣的貴，所以你就沒跟他買嗎？
　　　答：嗯！
      陳昌銘另於偵查中證述：「（問：你的安非他命跟誰買的
      ？）『大胖賓』（指甲○○）。」、「（問：你何時開始
      跟他買安非他命？）我總共跟他買三次，第一次在九十二
      年二月在溪州鄉○○道路旁，我買了一千元，只有一小包
      ，我不知道重量多少。第二次在今年（指九十三年）二、
      三月同一地點，我買了一千元，一小包。第三次在五月二
      十日左右，我不確定，也是在同一地點，也是買了一千元
      。」、「（問：你都打什麼電話跟他連絡？）00000
      00000跟0000000000的電話，我的手機是
      0000000000及用我家裡的電話０四─0000
      000打給他。」、「（問：　『大胖賓』是否照片所指
    　之甲○○？【交閱】）是。」「（問：九十三年三月十五
      日半夜三點四十九分你是否打電話給『大胖賓』要跟他買
      安非他命？）我有打電話給他，可是發現太貴，而且自己
      也想戒掉，所以後來沒有交易，他講『四五』是四五００
      元，因為太貴我們沒有見面交易。」等語（見偵字第四二
      ０三號偵查卷第四四至四五頁）。
　２、證人陳昌銘雖於原審法院審理時翻異前詞，稱「被告請我
　　　施用，我就拿飾品與他交換一共三次」云云（見原審法院
  　　九十三年十一月十二日審判筆錄），惟證人陳昌銘於原審
    　亦併證述「（辯護人問：請審判長提示證人警詢筆錄，當
  　　時是否有這樣講？筆錄是否正確？）我當時有這樣說，筆
    　錄記載是正確的。」、「（辯護人問：請審判長提示證人
  　　偵查筆錄，你稱安非他命係向大胖賓買的，買了三次，時
    　間、地點差不多跟警詢講的一樣？）我有這樣說。」、「
  　　（檢察官問：‧‧‧有無說過毒品是向大胖賓購買的這樣
    　的話？）有。」、「（檢察官問：後來又說跟大胖賓買了
      第一次是九十二年二月，第二次是九十三年二、三月，第
      三次是九十三年五月二十日，是否確實有跟他購買安非他
      命？）有。」、「（陪席法官問：警詢筆錄、偵查筆錄是
      否都是出於你自由意志？）是的。」，證人陳昌銘與被告
      又無冤仇，如係以飾品交換安非他命，斷無故為出入而稱
      以現金購買之理，從而本院認陳昌銘於警訊及偵訊所述有
      較可信之特別情況，又為證明被告犯罪事實存否所必要者
      ，除有證據能力外，並得認定被告確有販賣第二級毒品予
 　　陳昌銘犯行。陳昌銘於原審法院所述以飾品交換安非他命
   　云云，核屬護之詞，無可採信。
（四）被告於事實二所述時、地，無償提供少許毒品安非他命予
      陳昌銘、宋啟龍施用的事實：
　１、證人宋啟龍先於警詢中證述：「（問：你所說九十三年二
  　　、三月間所施用之安非他命是取自何人？或向何人購買？
  　　）那次本來是我要向『大胖』（指甲○○　）購買安非他
  　　命，但是因為他的安非他命毒品數量不夠賣我，所以他就
    　給我少許施用。」、「（問：你曾向甲○○購買幾次毒品
      ？時間、地點為何？）我曾向甲○○購買安非他命毒品共
      一次。時間、地點我忘記了。」、「（問：現警方提示監
      察甲○○0000000000行動電話通話內容資料，
      九十三年二月九日十九時二十六分十五秒，甲○○撥打0
      000000000予你，問你要多少錢？多少量？你回
      答『一』，以上所指何意？此次是否有交易成功？）甲○
      ○問我要買多少錢、或是多少重量的安非他命。我回答『
      一』是指要向甲○○購買一千元之安非他命毒品。沒有交
      易成功，因為他所有的安非他命毒品數量不夠賣我，不過
      他有給我少許安非他命毒品供我施用，即上述筆錄我所稱
      最後一次施用毒品之時、地。」、「（問：你都如何與甲
      ○○連絡？）我都撥打0000000000號給甲○○
      。」等語（見彰化縣警察局彰警刑字第０九三００二三一
      六四號警卷第四九、五十頁）；另於偵查中證述：「（問
      ：安非他命是跟誰買的？）是跟朋友買的，不是跟『大胖
      賓』買的。」、「（問：你在警局為何說跟他買過一次？
      ）九十三年的二月他有打電話給我，他問我有無打給他，
      我們談買安非他命的事，我要跟他買一千元，可是後來沒
      交易成功，因為他數量不夠，可是他有給我少許的安非他
      命，打電話當天晚上六、七點在溪州的外環道路見面，本
      來見面以為他有，但見面時他說數量不足，所以沒有交易
      ，但他當場給我少許安非他命。」、「（問：他是否用0
      000000000在九十三年二月九日晚上七點多打給
      你？）是，因為溪州外環道路離我家很近。」、「（問：
      綽號『大胖賓』是否警方提供給你照片中的甲○○？【交
      閱】）是。」等語（見偵字第四二０三號偵查卷第六三至
      六四頁）。於原審法院證述：「（辯護人問：剛才稱今年
      二月要跟被告要安非他命？）是的。」、「（辯護人問：
      跟被告要幾次？）只有一次。」、「（辯護人問：那次在
      哪裡跟被告要的？）電話中。」、「（辯護人問：之後被
      告有無拿安非他命給你？）給我一點點。」、「（辯護人
      問：在何處拿給你？）在埤頭鄉工業區附近的大溝旁。」
      等語（見原審法院九十三年十一月十二日審判筆錄），核
      與監聽譯文：「（九十三年二月九日十九時二十六分十五
      秒）被告：是『大胖』，不是要找他嗎？宋啟龍：抱怨被
      告都不接他電話。被告：要多少錢？或者是多少量？宋啟
      龍：應該要『一』。被告：表示他那邊量不多。」等語即
      被告之自白相符，均堪以採信。被告此部分之犯行，至可
      認定。
  ２、據證人陳昌銘於偵查中證述：「（問：九十三年五月十五
      日下午三點十七分，你有打電話給『大胖賓』要跟他買一
      ０００元的安非他命？）我到外環道路跟他見面，因為太
      貴我沒交錢給他，我向他要，他還是有給我少許安非他命
      ，他說他要加油沒錢，因為我跟他要些許安非他命不好意
      思，所以我有給他三００元。」等語（見偵字第四二０三
      號偵查卷第四四至四五頁）。及於原審法院證述：「（檢
      察官問：你拿三百元給被告加油的事情，為何那次是拿三
      百元而不是飾品？）因為被告車子沒有油，我身上也沒有
      什麼錢。」、「（檢察官問：那次被告有無拿給你安非他
      命？）那次沒有。是之前有。」、「（檢察官問：請審判
      長提示偵訊筆錄，九十三年五月十五日當天的情形實際為
      何？）我有拿少許安非他命，被告說他車子沒有油，我就
      拿三百元給他去加油。」‧‧‧「（審判長問：五月十五
      日之價格，油錢三百元是借給他或是安非他命的對價？）
      純粹借給他去加油。」等語（見原審法院九十三年十一月
      十二日審判筆錄），是被告此部分之犯行，亦堪以認定。
（五）按販賣毒品海洛因或安非他命，刑責極重，故販賣毒品行
      為，均以隱匿方式為之，既無公定價格，復容易因分裝而
      增減份量，而每次買賣之價量，亦常隨雙方關係深淺、資
      力、需求量及對行情之認知、來源是否充裕等因素，而異
      其標準，非可一概而論，是以販賣之所得、次數及利潤，
      除被告坦承犯行且價量俱臻明確外，究難察得詳實內情，
      然販賣之人從價差或量差中牟利之方式雖異，然其意圖營
      利而販賣則無二致，蓋毒品海洛因或安非他命均屬量微價
      高之物，販賣者皆有暴利可圖，茍非意圖販賣營利，焉有
      僅因對方以電話聯絡，即甘冒被查獲處重刑而將毒品攜出
      販賣之理，遑論販賣之對象與被告間並非至親摯友，被告
      確有販賣毒品營利之犯意，亦堪認定。
（六）扣案之白色粉末二包，經法務部調查局鑑定結果，均含有
      微量海洛因成分（因海洛因量微，定量分析無法檢出海洛
      因純度質），合計淨重十二點二八公克無誤，此有該局九
      十三年七月六日調科壹字第一四００一０二六二號鑑定通
      知書附卷可稽（見九十三年度偵字第四二０三號偵查卷第
      八九頁），並有該二包海洛因扣案可證。
（七）又扣案夾鏈袋經本院勘驗，其內有三種規格之夾鏈袋，數
      量眾多，共重為二百八十五公克，被告於本院否認扣案夾
      鏈袋為其所有，辯稱係綽號「老鐵」之不詳姓名者寄放云
      云，然扣案夾鏈袋體積、重量均不大，大可隨身攜帶，夾
      鏈袋本身亦非違禁物，所謂綽號「老鐵」之人有何必要獨
      將夾鏈袋寄放於被告處，被告已於警訊及原審法院供承扣
      案夾鏈袋係伊所有（警卷第三頁，原審法院九十三年度聲
      羈卷第四頁反面），所辯夾鏈袋非其所有一節，顯係推諉
      之詞，又毒品係量少價昂之物，如予分裝，必將造成吸食
      份量之減損，被告備有三種規格，數量眾多之夾鏈袋（雖
      共重僅二百八十五公克，然單一夾鏈袋重量極輕，是扣案
      夾鏈袋數量實甚多），顯係預備供分裝販賣毒品使用。
（八）又證人張慶等固於警訊指述被告除利用上該00000
      00000號及0000000000號行動電話外，併
      有利用0000000000或0000000000號
      行動電話販毒，然經本院利用司法院提供網路查詢，並未
      能查得被告使用0000000000、0000000
      000號行動電話之資料（本院卷第九十二頁），警偵卷
      內亦無此二支電話之通信監察資料，被告於本院亦堅決否
      認有使用此二支電話，是就被告使用此二支電話販毒部分
      實無何明確事證以憑，然證人張慶等原極可能並非僅向
      被告一人購毒，就對方使用之電話號碼部分亦可能有記憶
      錯誤之處，尚不能以此瑕疵即否認其等指述之證明力，又
      證人陳文政、陳昌銘、張慶就其等向被告購買毒品之次
      數、時間、地點等前後證述細節之處固略有齟齬，然其等
      原未預期會遭警查獲而指述被告犯行，自未刻意記憶相關
      時間、地點等細節，事後追憶指述，就細節之處難免略有
      不符，此諒係肇因記憶能力所致，不能因此即謂其等係刻
      意誣陷。而關於被告販賣毒品之次數及各次金額，本院依
      有利被告原則，爰認定如事實文所示。
（九）此外被告犯行復有錄音譯文及錄音帶、三星（ＳＡＭＳＵ
      ＮＧ）牌Ｔ１０８型行動電話一支（內含門號00000
      00000號門號卡一枚）0000000000號門號
      卡一枚可資佐證。從而，被告於本院之辯詞，或係卸責之
      詞，或係避重就輕之詞，均難採信，是本案事證明確，被
      告前開犯行，至堪認定，應依法論科。
四、論罪科刑情形：
（一）查海洛因、安非他命依其成癮性、濫用性及社會之危害性
      程度，已為毒品危害防制條例第二條第一項第一款、第二
      款列為第一；二級毒品。是以，核被告甲○○所為，係犯
      毒品危害防制條例第四條第一、二項之販賣第一、二級毒
      品、第八條第二項之轉讓第二級毒品罪。公訴意旨認被告
      於九十三年五月十五日提供少許第二級毒品安非他命予陳
      　昌銘吸用部分係犯毒品危害防制條例第四條第二項之販
      賣第二級毒品罪，尚有未洽，應予變更（詳後述理由五）
      ，被告為供販賣第一、二級毒品、轉讓第二級毒品而持有
      該毒品之低度行為，應為販賣、轉讓之高度行為所吸收，
      均不另論罪。其多次販賣第一、二級毒品海洛因及安非他
      命之犯行，暨先後二次轉讓第二級毒品安非他命之犯行，
      各時間緊接，犯罪構成要件相同，顯係各基於概括之犯意
      反覆為之，應依連續犯之規定各以一罪論，又被告所犯上
      開三罪，犯意各別，行為互殊，犯罪構成要件不同，應予
      分論併罰。被告轉讓之第二級毒品未經扣案，無法精確秤
      量重量，是無從依毒品危害防制條例第八條第六項加重，
      復查被告販賣第一、二級毒品，行為固值非難，惟渠販賣
      之持續期間、對象、次數與金額上，均極有限，僅因一時
      貪念，致罹此重典，相較於長期、大量販賣毒品之毒販言
      ，對於社會秩序與公共安全及國民健康之危害，顯然不成
      比例，倘處以最低法定刑，猶嫌過重，是其犯罪情狀相較
      於法定之重刑，非無可憫，爰依刑法第五十九條之規定，
      就被告所犯販賣第一、二級毒品部分予以酌減其刑。原審
      以被告轉讓第二級毒品部分犯罪事證明確，並審酌其犯罪
      之動機、手段、犯後態度等一切情狀，判處被告有期徒刑
      十月，認事用法核無違誤，量刑亦稱妥適，被告此部分上
      訴並無理由，應予駁回；又原審以被告販賣第一、二級毒
      品部分犯罪事證明確，予以論罪科刑，固非無見，然查(一)
      原審法院認被告併使用0000000000、0000
      000000號行動電話販毒，與事實有間（詳前）；(二)
      原審判決主文認定被告販賣第一級毒品所得為二萬二千元
      ，理由文則認定為二萬五千元（判決書第十九頁），尚有
      矛盾；(三)按被告所有供犯罪所用之物應係指已具體供犯罪
      使用者言，本案扣案夾鏈袋經本院勘驗結果，均尚未曾使
      用，袋內並無任何毒品或其他物品殘留，核屬被告所有，
      預備供分裝販賣第一、二級毒品使用之物，應依刑法第三
      十八條第一項第二款規定宣告沒收，原審法院就此等夾鏈
      袋依據毒品危害防制條例宣告沒收之，亦有違誤（此參考
      最高法院九十二年度台上第五八七二號判決意旨）；(四)被
      告於九十三年五月十五日轉讓第二級毒品予陳昌銘施用，
      公訴意旨認屬販賣行為固有未洽（詳后），然此部分仍構
      成犯罪，是應變更起訴法條改依轉讓第二級毒品罪論處，
      並非應為無罪諭知，原審判決理由五認此部分原應為無罪
      諭知，且未依法就此部分諭知變更起訴法條，應有違誤；
      (五)原審未酌及被告販賣第一、二級毒品部分情輕法重，致
      未依法酌減其刑，亦非妥適，被告上訴意旨否認販賣第一
      、二級毒品犯行雖無可採，但原審此部分判決既有如上瑕
      疵，即屬無可維持，應由本院就此部分及已失所附麗之定
      執行刑部分均予撤銷改判，爰審酌被告之素行、犯罪之動
      機、目的均係為得一己之利、販賣毒品海洛因、安非他命
      之期間、販賣之次數、販賣毒品海洛因及安非他命之所得
      財物、販賣毒品海洛因、安非他命流通毒品之管道對社會
      治安、經濟所生危害，並參酌其犯罪後之態度等一切情狀
      ，就被告販賣第一、二級毒品部分分別量處如主文第二項
      所示之刑，並與上訴駁回部分所處之有期徒刑十月，定其
      應執行之刑示懲。
（二）扣案之毒品海洛因二包（送驗淨重共十二點二八公克）為
      毒品，爰依毒品危害防制條例第十八條第一項前段規定，
      宣告沒收銷燬之；次按毒品危害防制條例第十九條第一項
      規定，犯該條例第四條至第九條、第十二條、第十三條或
      第十四條第一項、第二項之罪者，其供犯罪所用或因犯罪
      所得之財物，均沒收之，如全部或一部不能沒收時，追徵
      其價額或以其財產抵償之。本規定所稱「追徵其價額」者
      ，必限於所沒收之物為金錢以外之其他財物而無法沒收時
      ，始應追徵其價額，使其繳納與原物相當之價額。如所得
      財物為金錢而無法沒收時，應以其財產抵償之，而不發生
      追徵價額之問題（參閱最高法院九十三年台上字第二七四
      三號判決要旨）。本案扣案供聯絡販賣毒品海洛因及安非
      他命事宜之三星廠牌Ｔ１０８型銀色手機一支（機內插用
      0000000000號行動電話門號卡一枚、手機序號
      ：000000000000000）、0000000
      000號行動電話門號卡一枚均係被告所有，屬供被告販
      賣毒品所用之工具，均應依同條例第十九條第一項宣告沒
      收。至於販賣第一級毒品所得財物二萬二千元及販賣第二
      級毒品所得財物三千元亦應依同條例第十九條第一項之規
      定宣告沒收之，如全部或一部不能沒收時，以其財產抵償
      之。預備供分裝販賣毒品海洛因及安非他命使用之之夾鏈
      袋一批為被告所有預備供犯罪所用之物，應依刑法第三十
      八條第一項第二款規定宣告沒收。
（三）扣案之被告不明友人所有之摩托羅拉廠牌手機及ＡＬＣＡ
      ＴＥＬ廠牌手機各一支，無證據證明與本案犯罪有關，是
      毋庸宣告沒收。
五、公訴意旨另認被告於九十三年五月十五日十五時許，以三百
    代價販賣少許第二級毒品安非他命予陳昌銘，因認被告此部
    分又涉犯毒品危害防制條例第四條第二項之販賣第二級毒品
    罪嫌云云。惟查：證人陳昌銘於偵查中證述：「（問：九十
    三年五月十五日下午三點十七分，你有打電話給『大胖賓』
    要跟他買一０００元的安非他命？）我到外環道路跟他見面
    ，因為太貴我沒交錢給他，我向他要，他還是有給我少許安
    非他命，他說他要加油沒錢，因為我跟他要些許安非他命不
    好意思，所以我有給他三００元。」等語（見偵字第四二０
    三號偵查卷第四四至四五頁）；又於原審法院證述：「（檢
    察官問：你拿三百元給被告加油的事情，為何那次是拿三百
    元而不是飾品？）因為被告車子沒有油，我身上也沒有什麼
    錢。」、「（檢察官問：那次被告有無拿給你安非他命？）
    那次沒有。是之前有。」、「（檢察官問：請審判長提示偵
    訊筆錄，九十三年五月十五日當天的情形實際為何？）我有
    拿少許安非他命，被告說他車子沒有油，我就拿三百元給他
    去加油。」‧‧‧「（審判長問：五月十五日之價格，油錢
    三百元是借給他或是安非他命的對價？）純粹借給他去加油
    。」等語互核先後二次證詞相符，堪以採信，被告此部分既
    僅係轉讓安非他命予證人陳昌銘，並無收取代價，爰改依轉
    讓第二級毒品罪論處。
六、又宋啟龍於九十三年二月九日十九時二十六分許，雖欲向被
    告購買一千元之毒品安非他命，然因剩餘數量不足，被告並
    未應予，然仍以電話與宋啟龍約好在彰化縣溪州鄉○○○道
    路」旁見面，被告與買受人宋啟龍應尚未約定好毒品交易價
    金及交付毒品，被告難認已著手於販賣毒品予宋啟龍之行為
    ，此外，又查無其他積極證據足以證明被告有何上開犯行，
    附此敘明。
據上論結，應依刑事訴訟法第三百六十八條、第三百六十九條第
一項前段、第三百六十四條、第二百九十九條第一項前段、第三
百條，毒品危害防制條例第四條第一項、第二項、第十八條第一
項前段、第十九條第一項，刑法第十一條、第五十六條、第五十
九條、第三十八條第一項第二款、第五十一條第五款，判決如主
文。
本案經檢察官乙○○到庭執行職務。
中　　華　　民　　國　　94　　年　　10　月　　12  　　日
            刑事第五庭  審判長法  官  袁  從  楨
                              法  官  郭  同  奇
                              法  官  姚  勳  昌
上列正本證明與原本無異。
如不服本判決應於收受送達後十日內向本院提出上訴書狀，其未
敘述上訴之理由者並得於提起上訴後十日內向本院補提理由書（
均須按他造當事人之人數附繕本）。
                              書記官  洪  麗  華
中　　華　　民　　國　　94　　年　　10 　月　　13   　日
附錄論罪科刑法條：
毒品危害防制條例第四條製造、運輸、販賣第一級毒品者，處死
刑或無期徒刑；處無期徒刑者，得併科新臺幣一千萬元以下罰金
。
製造、運輸、販賣第二級毒品者，處無期徒刑或七年以上有期徒
刑，得併科新臺幣七百萬元以下罰金。
製造、運輸、販賣第三級毒品者，處五年以上有期徒刑，得併科
新臺幣五百萬元以下罰金。
製造、運輸、販賣第四級毒品者，處三年以上十年以下有期徒刑
，得併科新臺幣三百萬元以下罰金。
製造、運輸、販賣專供製造或施用毒品之器具者，處一年以上七
年以下有期徒刑，得併科新臺幣一百萬元以下罰金。
前五項之未遂犯罰之。
毒品危害防制條例第八條
轉讓第一級毒品者，處一年以上七年以下有期徒刑，得併科新臺
幣一百萬元以下罰金。
轉讓第二級毒品者，處六月以上五年以下有期徒刑，得併科新臺
幣七十萬元以下罰金。
轉讓第三級毒品者，處三年以下有期徒刑，得併科新臺幣三十萬
元以下罰金。
轉讓第四級毒品者，處一年以下有期徒刑，得併科新臺幣十萬元
以下罰金。前四項之未遂犯罰之。
轉讓毒品達一定數量者，加重其刑至二分之一，其標準由行政院
定之。
                                                      Ａ
